【裁判字號】    95,易,702
【裁判日期】    951207
【裁判案由】    竊盜
【裁判全文】
臺灣高雄地方法院刑事判決               95年度易字第702號
公  訴  人  臺灣高雄地方法院檢察署檢察官
被      告  甲○○
上列被告因竊盜案件，經檢察官提起公訴（95年度速偵字第185
號），本院判決如下：
    主  文
甲○○犯夜間侵入住宅竊盜罪，處有期徒刑柒月。緩刑貳年，並
應向指定之公益團體、地方自治團體或社區提供陸拾小時之義務
勞務。緩刑期間付保護管束。扣案之手電筒壹支，沒收之。
    事  實
一、甲○○意圖為自己不法之所有，於民國95年3月23日0時18分
    許之夜間，在高雄縣茂林鄉茂林村茂林巷12-10 號丙○○住
    處經營之麵店前，見該店電動鐵門之開關未上鎖，乃開啟該
    電動門之開關後，持其所有之手電筒1 支供照明之用，而侵
    入該住宅內1 樓，竊取店內麵攤上之硬幣合計新台幣（下同
    ）841 元，得手後將該硬幣放在其所有車號NKV-877 號機車
    之置物箱內離去，嗣經警方調閱現場錄影帶始發現上情。
二、案經高雄縣政府警察局六龜分局報告臺灣高雄地方法院檢察
    署檢察官偵查起訴。
    理  由
一、本判決所引用據以認定被告甲○○上開犯罪事實之各項證據
    ，均於審理程序中詢問當事人並使其就證據能力之有無表示
    意見，當事人對其證據能力均不爭執，嗣本院於審判期日，
    復依各該證據不同之性質，依法定調查程序及法定調查方法
    ，以交互詰問、提示或告以要旨等方式逐一調查，並使當事
    人逐一表示意見，本院亦查無法定證據取得禁止及證據使用
    禁止之情形，故認所引用各項證據資料，均具證據之適格，
    合先敘明。
二、上開犯罪事實，業據被告於本院審理中坦白承認，核與證人
    即被害人丙○○到庭證述情節相符，並有高雄縣政府警察局
    六龜分局扣押物品目錄表、贓物認領保管單及現場照片附卷
    可憑，此外，亦有被告行竊時用以照明之手電筒1 支扣案可
    稽，堪認被告之自白與事實相符。本案事證明確，被告犯行
    ，堪以認定，應依法論科。
三、核被告所為，係犯刑法第321 條第1 項第1 款之夜間侵入住
    宅竊盜罪。審酌被告正值青壯，本應奮發有為，竟不思憑己
    力賺取報酬，隨意侵入他人住宅竊取財物，侵害他人財產安
    全，行為自屬不該，惟考量其行竊所得僅841 元，且業已當
    庭與被害人達成和解，其犯罪後坦認犯行，已有悔意，行竊
    使用手段非有積極侵害性及其犯罪動機、目的等一切情狀，
    量處如主文所示之刑，以資懲儆。扣案手電筒1 支為被告所
    有供其行竊時照明之用，業經被告陳明無訛，應依刑法第38
    條第1 項第2 款之規定，宣告沒收之。另查，被告除有本件
    犯行，僅於94年間因違反替代役實施條例案件，經本院判處
    拘役50日並得易科罰金，此外，並無其他不良前科紀錄，此
    有卷附臺灣高等法院被告前案紀錄表1 份可查，素行容非不
    良。又被告姊姊於審判期日已到庭陳述意見，另對被告兼有
    呵護、指責之情，非無親人照護支援，被害人丙○○於警詢
    時陳稱認識被告，不願對被告提出告訴，亦本無追究被告之
    意，且業已當庭達成和解。本院審酌上情，認被告本件竊盜
    財物所得非鉅，雖侵入住宅行竊，但手段平和，情節尚非嚴
    重，被告經此教訓，應無再犯之虞，因認上開宣告之刑，以
    暫不執行為適當，爰併予宣告緩刑2 年，以啟自新。末按刑
    法第74條有關緩刑之規定，業於94年2 月2 日修正公布，並
    於95年7 月1 日施行，而犯罪在新法施行前，新法施行後，
    緩刑之宣告，應適用新法第74條之規定（最高法院95年度第
    8 次刑庭會議決議參照），是本案有關緩刑之宣告，自應直
    接適用修正後之刑法第74條之規定。茲復考量被告雖行竊所
    得不多，但年紀尚輕，本應謹慎勤奮，明辨事理，其隨意竊
    取他人財物，如僅予宣告緩刑，而未為任何負擔，或不足以
    收惕勵之效，爰依刑法第74條第2 項第5 款之規定，命其應
    向指定之公益團體、地方自治團體或社區提供60小時之義務
    勞務，期能藉由服務地方機會，體認社會實態，以勤為本，
    奮力有為，緩刑期間，並依法付保護管束。至其應如何執行
    ，宜由檢察官考量其所犯罪名，並參酌其性別、家庭、身分
    、職業、經歷、特殊專長、體能狀況及素行紀錄與參加意願
    等個人因素，再依義務勞務執行機關（構）之地域、特性及
    勞務內容等為適當之安排，併此敘明。
四、另移送併辦意旨（95年度偵字第10985 號）略以：被告甲○
    ○意圖自己不法之所有，於93年6 月中旬某日晚上10時許，
    另侵入高雄縣茂林鄉茂林村茂林巷12之10號丙○○經營之麵
    店，竊取硬幣1000元，該竊盜犯行與上開論罪科刑部分有連
    續犯之裁判上一罪關係，故應併辦審理等語。被告於本院審
    理中堅詞否認有何該次竊盜犯行，辯稱：該次竊案與我無關
    ，在警察局的時候，警察說那邊很多竊案，而且那家有被偷
    2 次，叫我認一認就好，如果不承認，就要把我送軍法，等
    到有新證據的時候，再把我借提出來等語。經查：
（一）被告於警詢中確實自白有於上開時、地行竊之情，然依其
      於本院審理時所陳，警方實係以帶有威脅、恐嚇之言語令
      其自白，是被告上開自白是否出於任意性？又該自白是否
      有補強證據資以核實？自有究明之必要。查被告當時係替
      代役男，剛至六龜鄉公所服役未久一節，業經證人丙○○
      於警詢中證述在卷，則被告稱警員以軍法移送等語恐嚇令
      其承認，尚非無由。又被告起訴部分遭警查獲後，即坦白
      承認，本院審理時亦無異言，惟爭執同於警詢時承認之本
      件竊盜犯行，動機為何，是有可疑。
（二）本件被告上開自白係95年3 月23日案發後，於承認起訴事
      實時，另一併承認，警員係於同日製作2 份筆錄且分別移
      送，2 份筆錄有關被告自白其犯案之情節大致相似，此有
      該詢問時間分別為95年3 月23日15時00分及同日20時10分
      之2 份警詢筆錄可考。而依被告2 次自白內容，大致係稱
      「當時看見他門外牆壁之鎖門被撬開過，我才用手扳開開
      關蓋後，按啟電動鐵捲門入內行竊」等語，可知被告2 次
      行竊經過，均係因該店之開關鎖門損壞，始能輕易按啟開
      關而進入行竊。惟證人即被害人於本院審理時則稱：「（
      93年這次歹徒如何進入犯案，你是否知道？）竊徒撬開鐵
      捲門遙控器的蓋子，把鐵捲門打看，因為有痕跡在，蓋子
      的右上方有明顯遭到螺絲起子撬開的痕跡」等語（見本院
      卷第90頁），此與其警詢時所為證述核屬一致。準此以言
      ，本件行竊經過及手法係持螺絲起子之類之兇器，先撬開
      鐵捲門開關蓋後，按啟開關始進入行竊，顯然與被告自白
      稱「看見鐵捲門開關損壞而直接按啟開關進入行竊」等語
      互有矛盾，反而與起訴部分被告自白情節相互吻合。因此
      ，被告於93年3 月23日20時10分製作警詢筆錄時所為之自
      白，縱其取得非以不正之方法，然既與事實不符，依刑事
      訴訟法第156 條第1 項之規定，自不得為本案論罪之證據
      ，被告所辯，非無可信。
（三）綜上，被告警詢之自白既無可採認，被害人之證述亦僅能
      證明有遭竊之事實，是被告此部分犯行應屬不能證明，與
      上開論罪科刑部分自不生連續犯之裁判上一罪關係，是本
      件無從併辦，宜退由檢察官另為適法之處理。
據上論斷，應依刑事訴訟法第299 條第1 項前段，刑法第321 條
第1 項第1 款、第38條第1 項第2 款、第74條第1 項第2 款、第
2 項第5 款、第93條第1 項第2 款，判決如主文。
本案經檢察官乙○○到庭執行職務。
中    華    民    國    95    年    12    月    7     日
            鳳山刑事第二庭  審判長  法  官  黃建榮
                                    法  官  洪珮婷
                                    法  官  李嘉益
以上正本證明與原本無異。
如不服本判決，應於收受送達後10日內向本院提出上訴書狀。
中    華    民    國    95    年    12    月    7     日
                                    書記官  郭南宏
附錄本案論罪科刑法條全文。
中華民國刑法第321條
（加重竊盜罪）
犯竊盜罪而有左列情形之一者，處6 月以上、5 年以下有期徒刑
：
一  於夜間侵入住宅或有人居住之建築物、船艦或隱匿其內而犯
    之者。
二  毀越門扇、牆垣或其他安全設備而犯之者。
三  攜帶兇器而犯之者。
四  結夥三人以上而犯之者。
五  乘火災、水災或其他災害之際而犯之者。
六  在車站或埠頭而犯之者。
前項之未遂犯罰之。


司法院資訊處製作；財團法人民間司法改革基金會備份。
